【裁判字號】    98,聲再,321
【裁判日期】    981015
【裁判案由】    傷害
【裁判全文】
臺灣高等法院刑事裁定                 98年度聲再字第321號
再審聲請人
即受判決人  甲○○
上列聲請人因傷害案件，對於本院98年度上易字第646號，中華
民國98年6月11日第二審確定判決（臺灣基隆地方法院97年度易
字第787號，起訴案號：臺灣基隆地方法院檢察署97年度偵字第
4380號，併案案號:97年度偵字第4342號），聲請再審，本院裁
定如下：
    主  文
再審之聲請駁回。
    理  由
一、聲請意旨略稱：本案係聲請人即受判決人甲○○無故遭相對
    人顏麗娟毆打，然原審不察，僅憑不清楚的六秒錄影畫面，
    未確實釐清案情，逕認定聲請人有主動毆打相對人之舉動。
    本案之事實應依現場錄影帶為準，證人應對質才不致偏頗。
    次查，聲請人曾於一審判決中聲請傳喚證人乙○○作證，證
    人並向法院遞交刑事書面證明書表示「本人乙○○在97年10
    月3日21時。陪同甲○○到忠二路派出所作調解，親眼目睹
    甲○○與顏麗娟在忠二路派出所內整個爭議過程。且全部過
    程中，甲○○並沒有動手打顏麗娟，本人據實以證，並無虛
    言...」等語。此為對聲請人有利之重要證據，然法院於審
    理中並未予以審究。此外，證人張魁斌、沈德倫與相對人顏
    麗娟係僱傭關係，所以該二人證詞完全偏頗。另顏麗娟的傷
    在錄影帶中也看不到，漏未審酌之結果已生重大影響於本案
    判決。法院開庭時曾諭示雙方進行和解並撤回告訴，雙方於
    庭上均表示同意，聲請人誤以為法院已經同意雙方撤回，不
    料仍做出有罪判決，當事人甚感不解。為此，請重開訴訟再
    次確認雙方當事人是否已有撤回告訴之意思表示。為此爰依
    刑事訴訟法第420條、第421條聲請再審云云。
二、按「刑事訴訟法第420條第1項第6款所謂發見確實之新證據
    ，係指該證據當時已經存在。為法院及當事人所不知，事後
    始經發見且必可認為確實足以動搖原確定判決而為受判決人
    有利之判決者而言。」（參照最高法院47年台抗字第110號
    及49年台抗字第72號裁定意旨），如不足以推翻原確定判決
    所憑之證據者，即非上開所謂「確實之新證據」（最高法院
    41年臺抗字第1號、33年臺抗字第70號、49年臺抗字第72號
    判例意旨參照）。
三、經查:
  (一)、聲請人以本案之事實應依現場錄影帶為準，證人應對質才
      不致偏頗為由聲請再審，惟查，忠二路派出所內監視器畫
      面之錄影光碟，業經原確定判決所引第一審判決之理由欄
      貳、二中詳加斟酌。已足認聲請人甲○○與相對人顏麗娟
      互有主動攻擊之動作，且互相拉扯，非僅被動抵擋對方攻
      擊。故原判決並無漏未斟酌此項證據之情。
  (二)、另聲請人以乙○○所遞交之刑事書面證明書，未經法院予
      以審究聲請再審云云，惟查，聲請人與相對人互有拉扯之
      情形，業經證人乙○○於地院98年1月15日審理時具結供
      述明確在卷（見地院卷第52-54頁)，並經原確定判決所引
      第一審判決之理由欄貳、二中斟酌。是乙○○所遞交之刑
      事書面證明書係屬證人在審判程序外之書面陳述，自不具
      有證據能力。
  (三)、另查證據之取捨及其證明力之判斷，屬於事實審法院之職
      權，苟其所為之判斷，並不違背經驗法則及論理法則，即
      不能任意指為違背法令。又認定犯罪事實所憑之證據，並
      不以直接證據為限，間接證據亦包括在內，審理事實之法
      院綜合卷內之直接、間接證據，本於推理作用，於通常一
      般之人均不致有所懷疑，得確信其為真實之程度者，即非
      不得據之為有罪之認定。又證人之陳述有部分前後不符，
      或相互間有所歧異時，究竟何者為可採，法院仍得本其自
      由心證予以斟酌。按原確定判決所引第一審判決認相對人
      遭聲請人拉扯受有傷害一節，係以證人高建隆、簡慈侯、
      乙○○、張魁斌等人之證述、忠二路派出所內監視器錄影
      光碟畫面、行政院衛生署基隆醫院出具甲○○之診斷證明
      書、顏麗娟之驗傷診斷書、及地院卷附行政院衛生署基隆
      醫院98年1月6日基醫病字第0970012427號函及檢附相對人
      顏麗娟病歷影本、受傷部位照片等證物為憑。而證人張魁
      斌之證詞，原審亦說明其證詞予以採信之理由。聲請人既
      未能提出新事證，徒憑己意漫事指摘證人之證言有偏頗云
      云，均非聲請再審時所應審酌之事項。
  (四)、至聲請意旨以雙方均同意撤回告訴云云，惟聲請人於地院
      97年12月25日審判筆錄法官訊問是否願意撤回告訴時，已
      表達不願意撤回告訴，而相對人則表示如果聲請人願意撤
      回，伊就願意撤回等語(見地院卷第22頁)。況且確認雙方
      當事人是否已有撤回告訴之意思表示，核非屬於聲請再審
      之理由。
四、查，受理聲請再審之最後事實審法院，應就聲請再審理由之
    所謂「新證據」，是否具備事實審判決前已經存在，為法院
    、當事人所不知，事後方行發見之「嶄新性」，及顯然可認
    足以動搖原有罪確定判決，應為無罪、免訴、免刑或輕於原
    判決罪名之「顯然性」二要件，加以審查，為判斷應否准予
    開始再審之準據（參照最高法院85年度台抗字第308號裁定
    意旨）。經查，本件再審聲請所述，如上所述，與刑事訴訟
    法第420條第1項第6款再審原因並不相符，已如前述，聲請
    人據以提起再審，自無理由。
五、次按不得上訴於第三審法院之案件，其經第二審確定之有罪
    判決，如就足生影響於判決之重要證據漏未審酌者，亦得為
    受判決人之利益，聲請再審，刑事訴訟法第421條固定有明
    文。惟依同法第424條規定，依第421條規定聲請再審者，應
    於送達判決後20日內為之。查，本件本院確定判決業於98年
    6月19日送達判決予聲請人，聲請人於同年8月26日提起本件
    再審，早逾上開法條規定之20日期間，是聲請人併引刑事訴
    訟法第421條為再審聲請之依據，再審之程序難謂合法，應
    予駁回。
六、綜上所述，聲請人以上開聲請再審理由，非屬刑事訴訟法第
    420條第1項第6款之再審事由，並違反同法第424條之規定，
    其再審之聲請，核無理由，應予駁回。
七、據上論斷，應依刑事訴訟法第433條、第434條第1項，裁定
    如主文。
中    華    民    國    98    年    10    月    15    日
                  刑事第二十二庭審判長法  官  郭雅美
                                      法  官  李麗珠
                                      法  官  洪于智
以上正本證明與原本無異。
不得抗告。
                                      書記官  強梅芳
中    華    民    國    98    年    10    月    15    日


司法院資訊處製作；財團法人民間司法改革基金會備份。
